da: Sæderække i køretøj: Bagerste klapsæde; Anden række; Tredje række; Andet
hr-HR: Red sjedala u vozilu: Stražnje pomoćno sjedalo; Drugi red; Treći red; Ostalo
vi: Hàng ghế xe: Ghế gấp phía sau; Hàng ghế thứ hai; Hàng ghế thứ ba; Khác
ro-RO: Rândul de scaune al vehiculului: Scaun rabatabil spate; Rândul al doilea; Al treilea rând; Altele
ko: 차량 좌석 열: 후방 점프 시트; 2열; 3열; 기타
bg-BG: Ред седалки в автомобила: Допълнителна задна седалка; Втори ред; Трети ред; Друго
nl: Voertuig stoelrij: Achterste klapstoel; Tweede rij; Derde rij; Overige
el: Σειρά καθισμάτων οχήματος: Πτυσσόμενο πίσω κάθισμα; Δεύτερη σειρά; Τρίτη σειρά; Άλλο
zh-CN: 车辆座椅排: 后排折叠椅; 第二排; 第三排; 其他
lt-LT: Transporto priemonės sėdynių eilė: Atlenkiama galinė sėdynė; Antra eilė; Trečia eilė; Kita
fr: Rangée du siège dans le véhicule: Strapontin arrière; Deuxième rangée; Troisième rangée; Autre
fi: Ajoneuvon istuinrivi: Takaosan taittoistuin; Toinen rivi; Kolmas rivi; Muu
pt-PT: Fila do banco do veículo: Banco rebatível traseiro; Segunda fila; Terceira fila; Outro
de: Sitzreihe des Fahrzeugs: Klappsitz hinten; Zweite Sitzreihe; Dritte Sitzreihe; Sonstiges
pl: Rząd siedzenia pojazdu: Tylne siedzenie składane; Drugi rząd; Trzeci rząd; Inne
en: Vehicle seat row: Rear jump seat; Second row; Third row; Other
hu: Jármű üléssora: Hátsó pótülés; Második sor; Harmadik sor; Egyéb
zh-TW: 車輛座椅排: 後座摺疊椅; 第二排; 第三排; 其他
it: Fila di sedili del veicolo: Sedile ribaltabile posteriore; Seconda fila; Terza fila; Altro
sl-SI: Sedežna vrsta vozila: Zadnji preklopni sedež; Druga vrsta; Tretja vrsta; Drugo
nb: Bilseterekke: Klappsete bak; Andre rad; Tredje rad; Annet
ja: 車両用座席列: リアジャンプシート; 2列目; 3列目; その他
cs: Řada sedadel ve vozidle: Zadní sklopné sedadlo; Druhá řada; Třetí řada; Jiné
sk-SK: Rad sedadiel vo vozidle: Zadné sklopné sedadlo; Druhý rad; Tretí rad; Iné
ru: Ряд автомобильного сиденья: Заднее откидное сиденье; Второй ряд; Третий ряд; Другое
th: แถวที่นั่งในรถยนต์: เบาะพับด้านหลัง; แถวที่สอง; แถวที่สาม; อื่นๆ
tr: Araç koltuk sırası: Arka katlanır koltuk; İkinci sıra; Üçüncü sıra; Diğer
sv: Bilens sätesrad: Utfällbart baksäte; Andra raden; Tredje raden; Övrigt
es: Fila de asientos del vehículo: Asiento plegable trasero; Segunda fila; Tercera fila; Otro
pt-BR: Assento veicular fileira: Assento auxiliar traseiro; Segunda fileira; Terceira fileira; Outra